臺灣臺中地方法院刑事判決　　　　　　　　　　　　　九十三年度易字第二八四號
　　公　訴　人　臺灣臺中地方法院檢察署檢察官
　　被　　　告　乙○○
右列被告因竊盜案件，經檢察官提起公訴（九十二年度偵字第二二三０一號），經本
院合議庭裁定由受命法官獨任進行簡式審判程序，並判決如左：
    主  文
乙○○連續攜帶兇器竊盜，未遂，處有期徒刑肆月，如易科罰金，以佰元折算壹日
。扣案之手套壹副及螺絲起子、鐵撬、萬用鑰匙各壹支均沒收。
    事  實
一、乙○○前因恐嚇及肅清煙毒條例案件，先後經臺灣高雄地方法院以八十二年度訴
    字第五一一九號判處有期徒刑二年確定，及經臺灣高等法院花蓮分院以八十三年
    度上訴字第三０九號判處有期徒刑三年四月確定，經定其應執行有期徒刑五年確
    定後，於民國（下同）八十三年二月十四日入監執行，預於八十七年十月二十一
    日始執行完畢，嗣於八十四年十二月十二日因假釋出監，又於假釋付保護管束期
    間，因違反麻醉藥品管理條例案件，經臺灣臺東地方法院以八十六年度易字第二
    四七號判處有期徒刑五月確定，因而撤銷上開假釋（尚餘殘刑有期徒刑二年九月
    十一日），並再因違反麻醉藥品管理條例案件，經臺灣高等法院花蓮分院以八十
    七年度上訴一二五號判處有期徒刑五年十月、一年，並定其應執行有期徒刑六年
    ，經最高法院以八十七年度臺上字第三二四０號上訴駁回確定，又上開違反麻醉
    藥品管理條例分別所處之有期徒刑，經定其應執行有期徒刑六月四月確定（臺灣
    高等法院花蓮分院八十七年度聲字第一五一號），乙○○復因違反麻醉藥品管理
    條例及竊盜案件，先後經臺灣臺南地方法院以八十六年度易字第二七四八號判處
    有期徒刑七月確定，及經臺灣高等法院花蓮分院以八十六年度上易字第五四八號
    判處有期徒刑一年六月確定，並就上開所處二有期徒刑，經定其應執行有期徒刑
    一年十月確定（臺灣高等法院花蓮分院八十七年度聲字第一五三號）；乙○○於
    八十六年九月十五日經送監執行上開所餘殘刑及所定之應執行刑後，於九十二年
    五月一日復因假釋付保護管束而出監（預於九十六年十二月二十八日始假釋縮刑
    期滿而執行完畢，於本案未構成累犯）；詎乙○○於假釋期間，復基於意圖為自
    己不法所有之概括犯意，先於九十二年十一月十日晚上九時許，在臺中縣大肚鄉
    ○○路○段二六九巷一之三號前，以不詳方式，竊取黃嘉祺所有車牌號碼ＰＭ六
    －九九二號重型機車，得手後，旋即騎乘該輛機車逃離現場。復於同年十一月十
    二日下午三時三十分許，攜帶其所有之手套一副、萬用鑰匙一支及客觀上對人之
    生命、身體、安全構成威脅而具有危險性，足供兇器使用之螺絲起子及鐵撬各一
    支，騎乘前開竊得之機車，行經臺中縣龍井鄉○○○路一三六巷二十一之一號前
    之「九九釣蝦場」停車場時，見甲○○所有車牌號碼三Ｊ－九二二一號自小客車
    停放該處，且無人看管，旋即將所騎乘之機車停放在該自小客車旁，並持前揭螺
    絲起子撬開該自小客車車門後（毀損部分未據告訴），正欲進入該自小客車內行
    竊之際，旋即為車主甲○○當場發現，並報警處理，始未得逞，因而為警當場查
    獲，並扣得其所有之上開竊盜器具。
二、案經臺中縣警察局烏日分局報告臺灣臺中地方法院檢察署檢察官偵查起訴。
    理  由
一、右揭事實，業據被告乙○○於本院審理時坦承不諱，核與被害人黃嘉祺之夫潘任
    明及被害人甲○○分別於警詢中指述之被害情節相符，且有現場照片五幀及被害
    人黃嘉祺之夫潘任明及被害人甲○○分別立具之贓物認領保管收據各一紙在卷可
    參，復有被告所有供竊盜使用之手套一副及螺絲起子、鐵撬、萬用鎖匙各一支扣
    案足資佐證，本件事證明確，被告竊盜犯行堪予認定。
二、按刑法第三百二十一條第一項第三款之攜帶兇器竊盜罪，係以行為人攜帶兇器竊
    盜為其加重條件，此所謂兇器，其種類並無限制，凡客觀上足對人之生命、身體
    、安全構成威脅，具有危險性之兇器均屬之，且祇須行竊時攜帶此種具有危險性
    之兇器為已足，並不以攜帶之初有行兇之意圖為必要（最高法院七十九年度台上
    字第五二五三號判例要旨可供參照）。又竊盜罪未遂、既遂之區別，以所竊之物
    ，已否移入自己支配之下為標準，如已著手實行竊取，而未脫離他人管有或尚未
    移入自己支配之下，均為未遂。查被告自承攜帶扣案之螺絲起子、鐵撬等物，並
    以螺絲起子破壞上開車輛之車門，欲進入車內竊取財物，而扣案之螺絲起子、鐵
    撬，客觀上足對人之身體、生命、安全構成威脅，顯係具有危險性之兇器，故核
    被告所為，持螺絲起子、鐵撬等物，破壞上開自小客車之車門，欲進入車內竊取
    財物之際，即為車主發現，始未得手之犯行，因已著手實行竊取行為，而尚未將
    財物移入自己實力支配之下，乃屬未遂，故核其此部分犯行，係犯刑法第三百二
    十一條第二項、第一項第三款之攜帶兇器竊盜之加重竊盜未遂罪。另被告以不詳
    方法竊取上開機車之犯行，則係犯刑法第三百二十條第一項之普通竊盜罪。再被
    告先後普通竊盜既遂及加重竊盜未遂之犯行，時間緊接、方法相同，顯係基於概
    括犯意為之，為連續犯，爰依刑法第五十六條之規定以一罪論，並從較重之加重
    竊盜未遂罪處斷，並依法加重其刑。又被告已著手於加重竊盜犯罪行為之實行而
    不遂，為未遂犯，爰依刑法第二十六條前段規定減輕其刑，並先加後減之。爰審
    酌被告犯罪之動機、目的、手段，且有如事實欄所載之前科紀錄，現仍假釋中，
    素行不佳，有臺灣臺中地方法院檢察署刑案資料查註紀錄表及臺灣高等法院被告
    全國前案紀錄表各一紙在卷可稽，及其不思以己力獲取報酬，而以竊盜行為，獲
    取不法之利益，破壞社會秩序甚鉅，犯罪所生之損害自屬重大，量刑本不宜輕縱
    ，惟參被告犯後坦承犯行，知所悔悟，態度良好，且前於九十三年三、四月間，
    因右大腦自發性腦實質出血，經緊急開顱手術及進行三尖辦辦膜置換及主動脈辦
    膜置換手術，始因術後恢復良好出院，現仍定期門診追蹤治療中，其身體狀況不
    佳等一切情狀，量處如主文所示之刑，並諭知易科罰金之折算標準，以示懲儆。
    扣案之手套一副及螺絲起子、鐵撬、萬用鑰匙各一支，均係被告所有，且供犯本
    件加重竊盜犯罪所用之物，業據被告供明在卷，爰依刑法第三十八條第一項第二
    款併予宣告沒收。
據上論斷，應依刑事訴訟法第二百七十三條之一第一項、第二百九十九條第一項前段
，刑法第五十六條、第三百二十一條第一項第三款、第二項、第二十六條前段、第四
十一條第一項前段、第三十八條第一項第二款，罰金罰鍰提高標準條例第二條，判決
如主文。
中      華      民      國    九十三    年      六      月      三      日
                                臺灣臺中地方法院刑事第十三庭
                                    法  官  許  月  馨
右正本證明與原本無異。
如不服本判決，應於送達後十日內向本院提出上訴狀（須附繕本），上訴於臺灣高等
法院臺中分院。
                                    書記官
中      華      民      國    九十三    年      六      月      三      日
附錄所犯法條：
刑法第三百二十一條：
  犯竊盜罪而有左列情形之一者，處六月以上、五年以下有期徒刑：
  一  於夜間侵入住宅或有人居住之建築物、船艦或隱匿其內而犯之者。
  二  毀越門扇、牆垣或其他安全設備而犯之者。
  三  攜帶兇器而犯之者。
  四  結夥三人以上而犯之者。
  五  乘火災、水災或其他災害之際而犯之者。
  六  在車站或埠頭而犯之者。
  前項之未遂犯罰之。
